【裁判字號】    97,抗,56
【裁判日期】    970128
【裁判案由】    聲請減刑及定應執行刑
【裁判全文】
臺灣高等法院刑事裁定                    97年度抗字第56號
抗 告 人
即受刑人  甲○○
上列抗告人因檢察官聲請減刑及定應執行刑案件，不服臺灣臺北
地方法院中華民國96年12月7日裁定（96年度聲減字第3415號）
，提起抗告，本院裁定如下：
    主  文
抗告駁回。
    理  由
一、原裁定以：受刑人甲○○於民國83年11月至83年12月27日間
    ，犯妨害風化罪，經臺灣臺北地方法院以84年度訴字第1497
    號判處有期徒刑5月確定在案（下稱減刑案件），茲檢察官
    以其所犯上開妨害風化罪之犯罪時間，係在96年4月24日以
    前，合於九十六年罪犯減刑條例所規定之減刑條件，聲請予
    以減刑，並與受刑人於90年2月至91年7月22日間所犯之妨害
    風化罪（業經臺灣高等法院臺中分院裁定減刑為有期徒刑10
    月確定，下稱已減刑案件），依中華民國96年罪犯減刑條例
    第10條第1、2項之規定，定其應執行之刑。原審法院審核後
    ，認聲請為正當，遂依中華民國九十六年罪犯減刑條例第2
    條第1項第3款、第8條第1項、第3項、第10條、第12條、第
    51條第5款、第53條，裁定受刑人所犯減刑案件所宣告之刑
    ，減為有期徒刑2月又15日，並與受刑人已減刑案件，定應
    執行刑為有期徒刑1年，核無不合。
二、抗告意旨略以：抗告人所犯已減刑案件所示之罪刑，業於96
    年8月28日執行完畢，而本件原審法院定應執行刑為有期徒
    刑1年，自應扣除已執行完畢之10月有期徒刑，殘餘2月有期
    徒刑部分，應得易科罰金，乃原裁定未諭知易科罰金及其標
    準，自非適法云云。
三、經查：按「數罪併罰中之一罪依刑法規定得易科罰金，若因
    與不得易科之他罪併合處罰結果而不得易科罰金時，原可易
    科部分，所處之刑，自亦無庸為易科折算標準之記載。」，
    最高法院著有80年台抗字第577號判決意旨可資參照。是數
    罪併罰中之一罪依刑法規定得易科罰金，若因與不得易科之
    他罪併合處罰結果而不得易科罰金時，原得易科部分，亦無
    庸諭知易科罰金折算標準之記載。本件抗告人所犯已減刑之
    案件，前經臺灣高等法院臺中分院判處有期徒刑1年8月確定
    ，嗣經該院裁定減刑為有期徒刑10月確定，是受刑人上開已
    減刑案件所宣告之刑，屬不得易科罰金之案件，而本件減刑
    案件因與上開不得易科之他罪併合處罰結果，揆諸上開判決
    意旨，自亦不得諭知易科罰金之折算標準，是原審法院未予
    諭知易科罰金之折算標準，即無違誤。本件抗告，並無理由
    ，應予駁回。
四、據上論結，應依刑事訴訟法第412條，裁定如主文。
中    華    民    國    97    年    1     月    28    日
                  刑事第十九庭審判長法  官  尤豐彥
                                    法  官  洪昌宏
                                    法  官  黃金富
以上正本證明與原本無異。
如不服本裁定，應於收受送達後五日內向本院提出抗告狀。
                                    書記官  楊秋鈴
中    華    民    國    97    年    1     月    28    日


司法院資訊處製作；財團法人民間司法改革基金會備份。
